【裁判字號】    95,交易,209
【裁判日期】    950515
【裁判案由】    公共危險
【裁判全文】
臺灣臺北地方法院刑事判決             95年度交易字第209號
公  訴  人  臺灣臺北地方法院檢察署檢察官
被      告  甲○○
上列被告因公共危險案件，經檢察官提起公訴（95年度偵字第57
90號），本院於準備程序中經訊問被告自白犯罪後，並經本院合
議庭裁定認為宜以簡式審判程序審理，判決如下：
    主    文
甲○○服用酒類，不能安全駕駛動力交通工具而駕駛，處有期徒
刑陸月，如易科罰金，以參佰元折算壹日。
    事    實
一、甲○○前因公共危險案件，經本院於民國92年4 月17日以92
    年度北交簡字第826 號刑事簡易判決判處罰金2 萬2 千元，
    並於同年5 月12日確定。又因公共危險案件，經本院於92年
    6 月24日以92年度北交簡字第1395號刑事簡易判決判處罰金
    3 萬元，並於同年7 月24日確定，上開2 罪合併定應執行罰
    金5 萬元，嗣於93年1 月19日罰金完納執行完畢（尚未構成
    累犯）。再因公共危險案件，經本院於95年2 月24日以95年
    度北交簡字第512 號刑事簡易判決判處有期徒刑4 月確定（
    尚未執行完畢）。詎猶不知悔改，明知服用酒類或其他相類
    之物足以造成不能安全駕駛動力交通工具，有肇事危險之虞
    ，竟自95年2 月23日晚間9 時許起至同日晚間11時許止，在
    臺北市中山區○○○路某處與友人飲用含有酒精成分之威士
    忌約200 cc，已達反應變慢、感覺減低、影響駕駛、思想及
    個性行為改變而不能安全駕駛動力交通工具之狀況下，仍於
    飲酒後駕駛動力交通工具即車號IU-8785 號自用小客車上路
    。嗣於同日晚間11時15分許，行經臺北市中山區○○○路與
    長安東路口處為警攔檢，並經警以呼氣酒精測試器對其為酒
    精濃度測試，測得其呼氣後所含酒精濃度已達每公升0.94毫
    克（即0.94MG/L），始查獲上情。
二、案經臺北市政府警察局中山分局報請臺灣臺北地方法院檢察
    署檢察官偵查起訴，本院於準備程序中經訊問被告自白犯罪
    後，並經本院合議庭裁定認為宜以簡式審判程序審理。
    理    由
一、前揭事實業據被告甲○○於警詢、本院準備程序及審理時均
    自始供承不諱，並有刑法第185 條之3 案件測試觀察紀錄表
    、生理平衡檢測表、酒精濃度測試表及臺北市政府警察局舉
    發違反道路交通管理事件通知單影本（北市警交大字第AEB8
    28208 號）各1 紙在卷（見偵查卷第9 頁至第11頁）可資佐
    證。基此，堪認被告之自白核與事實相符，自得採為論罪之
    依據。次按刑法第185 條之3 規定所謂「不能安全駕駛」，
    係抽象危險犯，並不以發生具體危險為必要，參考德國、美
    國之認定標準，對於酒精濃度呼氣已達每公升0.55毫克以上
    ，肇事率為一般正常人之10倍，認為已達「不能安全駕駛」
    之標準，復有法務部88年5 月18日以88法檢字第001669號函
    文1 紙附卷（見本院卷第28頁）足參。又按當人飲酒後，若
    以呼氣酒精測試器測得之呼氣後所含酒精濃度達到每公升0.
    5 毫克時，反應較慢，感覺減低，將影響駕駛；達到每公升
    0.75毫克時，思考與個性行為均會改變；達到每公升1.0 毫
    克時，步態不穩，噁心嘔吐，精神混惑不清晰；達到每公升
    1.5 毫克時，說話不清楚，感覺喪失，視力模糊；達到每公
    升2.0 毫克時，體溫與血糖均降低，肌肉控制差，甚至會導
    致癲癇發作；達到每公升3.5 毫克時，則已經神智不清，反
    射減低，甚至呼吸抑制，復有行政院國軍退除役官兵輔導委
    員會臺北榮民總醫院以88年8 月5 日（88）北總內字第0686
    8 號函文1 份在卷（見本院卷第25頁至第27頁）可稽。而本
    件被告為警攔檢查獲時其呼氣後所含酒精濃度已達每公升0.
    94毫克，顯高於前揭標準值，其發生肇事之危險性，亦高出
    一般人，揆諸前開說明，被告顯已因飲酒而不能安全駕駛動
    力交通工具無疑。本件事證已臻明確，被告上揭犯行洵堪認
    定。
二、核被告所為，係犯刑法第185 條之3 之服用酒類不能安全駕
    駛動力交通工具而駕駛罪。爰審酌被告前已有多次公共危險
    前科，詳如上述，詎仍不知悔悟，再犯本件犯行，及無視政
    府法令之宣導，與酒精成分對人之意識能力具有不良影響，
    超量飲酒後會導致對周遭事務之辨識及反應能力較平常狀況
    薄弱，仍於飲酒後騎乘機車在道路上行駛，置一般往來道路
    公眾之生命、財產安全於不顧，惟念其犯罪後於警詢、本院
    準備程序及審理時均能自始坦認犯行，態度尚稱良好等一切
    情狀，量處如主文所示之刑，並諭知易科罰金之折算標準。
據上論斷，應依刑事訴訟法第273 條之1 第1 項、第299 條第1
項前段，刑法第185 條之3 、第41條第1 項前段，罰金罰鍰提高
標準條例第2 條，判決如主文。
本案經檢察官黃紋綦到庭執行職務。
中    華    民    國    95    年    5     月    15    日
                  交通法庭法  官  蔡正雄
上正本證明與原本無異。
如不服本判決，應於判決送達後10日內向本院提出上訴狀 (應抄
附繕本)。
                          書記官  葉潔如
中    華    民    國    95    年    5     月    15    日
附錄本案論罪科刑所依據之法條：
中華民國刑法第185條之3
 (重大違背安全駕駛罪)
服用毒品、麻醉藥品、酒類或其他相類之物，不能安全駕駛動力
交通工具而駕駛者，處1 年以下有期徒刑、拘役或3 萬元以下罰
金。


司法院資訊處製作；財團法人民間司法改革基金會備份。
